【裁判字號】    89,易,3245
【裁判日期】    890901
【裁判案由】    妨害自由
【裁判全文】
臺灣高雄地方法院刑事判決                        八十九年度易字第三二四五號
    公  訴  人  臺灣高雄地方法院檢察署檢察官
    被      告  甲○○
右列被告因妨害自由案件，經檢察官提起公訴（八十九年度偵字第三二四五號），本
院判決如左：
    主  文
甲○○以加害財產之事，恐嚇他人致生危害於安全，處有期徒刑肆月，如易科罰金，
以參佰元折算壹日，緩刑參年。
    事  實
一、甲○○於八十九年四月十七日二十一時許，在其鄰居乙○○住處高雄縣美濃鎮○○路○段五八六號，因認乙○○、丙○○○夫婦所養之鵝、鴨等家禽叫聲擾其睡
    眠，竟當面出言恐嚇乙○○、丙○○○若不殺掉所飼養之鵝，就要將彼等住處之
    圍牆拆掉，致乙○○、丙○○○心生畏懼，致生危害於乙○○、丙○○○住居之
    安全。
二、案經乙○○、丙○○○訴由高雄縣政府警察局高雄縣警察局旗山分局移請台灣高
    雄地方法院檢察署偵查起訴。
    理  由
一、訊之被告甲○○於警訊及偵審中均否認有右揭犯行，辯稱：伊並未出言恐嚇乙○○與丙○○○云云。惟查被告確有本件恐嚇犯行，此業經告訴人乙○○、丙○○○於警訊、偵查及審理中指述不移，且有錄音帶一卷扣案可憑，該錄音帶經當庭
    播放確有被告稱要拆掉告訴人等之住處圍牆之內容，亦經記明筆錄在卷。被告所
    辯顯係卸責之詞，不足採信。被告犯行應堪認定。
二、核被告所為係犯刑法第三百零五條之罪。爰審酌被告常至告訴人住處吵鬧，又有
    本件恐嚇行為，對告訴人之住居安全已造成嚴重之威脅，自不宜輕縱，且犯後經
    當庭播放恐嚇之錄音帶，罪証明確，仍一再否認犯行，犯後態度實屬不佳等一切
    情狀，量處如主文所示之刑。並諭知如易科罰金之折算標準。又被告未曾受有期
    徒刑以上刑之宣告，此有台灣高等法院被告全國前案記錄表一份附卷可稽，其並
    當庭表示日後可自我約束，不再擾鬧告訴人，經此偵審程序及論罪科刑之判決，
    被告應無再犯之虞，本件宣告刑以暫不執行為適當，爰為緩刑三年之宣告。
據上論斷，應依刑事訴訟法第二百九十九條第一項前段、刑法第三百零五條、第四十
一條、第七十四條第一款，罰金罰鍰提高標準條例第一條前段、第二條之罪，判決如
主文。
本案經檢察官蔡麗宜到庭執行職務。
中      華      民      國    八十九    年     八    月     三十一     日
                                  臺灣高雄地方法院刑事第七庭
                                      法  官  蔡  國  卿
右正本證明與原本無異。
如不服本判決，應於判決送達後十日內，向本院提出上訴狀。
                                      書記官  邱  靜  銘
中      華      民      國    八十九    年     九    月       一       日
本案附錄法條：
刑法第三百零五條：
 (恐嚇危害安全罪)
以加害生命、身體、自由、名譽、財產之事，恐嚇他人致生危害於安全者
，處二年以下有期徒刑、拘役或三百元以下罰金。


司法院資訊處製作；財團法人民間司法改革基金會備份。
